臺灣板橋地方法院刑事判決　　　　　　 94年度簡上字第370號
上　訴　人　臺灣板橋地方法院檢察署檢察官
被　　　告　甲○○
　　　　　　　　　　　樓
上列上訴人因被告過失傷害案件，不服本院94年度簡字第1661號
，中華民國94年5 月31日第一審刑事簡易判決（聲請簡易判決處
刑案號：臺灣板橋地方法院檢察署93年度偵字第18498 號），提
起上訴，本院管轄之第二審合議庭判決如下：
    主  文
上訴駁回。
    事實及理由
一、本案經本院審理結果，認第一審判決以被告甲○○所為，係
    犯刑法第284 條第2 項前段之從事業務之人，因業務上之過
    失傷害罪，而判處其有期徒刑3 月，如易科罰金，以300 元
    折算1 日；其認事用法均無違誤，量刑亦屬適當，應予維持
    ，並引用第一審判決書所記載之事實、證據及理由（如附件
    ）。
二、上訴人上訴意旨略以：因告訴人蕭志宏具狀請求上訴，因告
    訴人欲向被告提起刑事附帶民事訴訟，且由於本件意外，造
    成告訴人身體、事業、家庭莫大的創傷，原審量刑顯然過輕
    ，為此求予撤銷改判云云。然按被告所犯上開罪名之法定最
    高本刑為1 年以下有期徒刑、拘役或1000元以下罰金，且查
    原審已審酌被告之素行、犯罪動機、目的、手段、對告訴人
    造成之傷害程度及犯後態度良好等一切量刑事由妥為斟酌，
    而量處被告前述之刑，以該罪之法定刑而言，尚稱適當，是
    以上訴人指摘原判決量刑過輕，而提起本件上訴，其上訴為
    無理由，應予駁回。
三、本件被告經合法傳喚無正當之理由未於審判期日到庭，有送
    達證書在卷可稽，爰依刑事訴訟法第371 條規定，不待其陳
    述，逕行判決。
據上論斷，應依刑事訴訟法第455 條之1 第1 項、第3 項、第36
8 條、第373 條、第371條，判決如主文。
本案經檢察官孫治平到庭執行職務。
中　　華　　民　　國　　94　　年　　9 　　月　　21　　日
                  刑事第十五庭  審判長法　官  高玉舜
                                      法  官  陳靜茹
                                      法  官  吳幸娥
右正本證明與原本無異
本件不得上訴。
                                      書記官　洪惠玲
中　　華　　民　　國　　94　　年　　9 　　月　　21　　日
附錄本案論罪科刑法條全文：
刑法第284條：
因過失傷害人者，處6 月以下有期徒刑、拘役或5 百元以下罰金
，致重傷者，處1 年以下有期徒刑、拘役或5 百元以下罰金。
從事業務之人，因業務上之過失傷害人者，處1 年以下有期徒刑
、拘役或1 千元以下罰金，致重傷者，處3 年以下有期徒刑、拘
役或2 千元以下罰金。
---------------------------------------------------------
附件：
臺灣板橋地方法院刑事簡易判決　　　　　94年度簡字第1661號
聲　請　人　臺灣板橋地方法院檢察署檢察官
被　　　告　甲○○　男　46歲（民國○○年○月○○日生）
　　　　　　　　　　身分證統一編號：Ｚ000000000號
　　　　　　　　　　住臺北縣中和市○○路○段142巷18之8號4
　　　　　　　　　　　樓
上列被告因過失傷害案件，經檢察官聲請以簡易判決處刑（93年
度偵字第18498號），本院判決如下：
    主  文
甲○○從事業務之人，因業務上之過失傷害人，處有期徒刑參月
，如易科罰金，以參佰元折算壹日。
    事實及理由
一、本件犯罪事實及證據，除聲請簡易判決處刑書犯罪事實欄倒
    數第4 行：「丙○○之臉部、皮膚等處化學灼傷」部分，應
    更正為：「丙○○之雙眼第一度角膜化學性灼傷、臉部二度
    化學性灼傷約佔體保面積百分之一」，及證據並所犯法條欄
    第2 行：「復有財團法人恩主公醫院診斷證明書3 紙」部分
    ，應更正為：「復有馬偕紀念醫院甲種診斷證明書2 紙」，
    及補充：「馬偕紀念醫院乙種診斷證明書1 紙，附於本院卷
    內可佐」外，其餘犯罪事實及證據均引用如附件檢察官聲請
    簡易判決處刑書之記載。
二、核被告甲○○所為，係犯刑法第284 條第2 項前段之從事業
    務之人，因業務上之過失傷害罪。被告以一過失行為同時致
    告訴人2 人受有傷害，而侵害數法益，屬一行為觸犯數罪名
    之想像競合，應依刑法第55條前段規定，從一重之過失傷害
    罪處斷。爰審酌被告之素行、犯罪動機、目的、手段、對告
    訴人造成之傷害程度及犯後態度良好等一切情狀，量處如主
    文所示之刑，並諭知易科罰金之折算標準，以示懲儆。
三、依刑事訴訟法第449 條第1 項前段、第454 條第2 項，刑法
    第284 條第2 項前段、第55條前段、第41條第1 項前段，罰
    金罰鍰提高標準條例第1 條前段、第2 條，逕以簡易判決處
    刑如主文。
四、如不服本判決，得自收受送達之日起10日內，向本院提出上
    訴狀，上訴於本院第二審合議庭。
中     華     民     國    94    年    5    月   31   日
                            法  官  白光華
以上正本證明與原本無異。
如不服本判決，得自收受送達之日起10日內，向本院提出上訴狀
，上訴於本院第二審合議庭（須附繕本）。
                            書記官  陳靜怡
中     華     民     國    94    年    5    月   31   日
附錄本案論罪科刑法條全文：
刑法第284條：
  因過失傷害人者，處6 月以下有期徒刑、拘役或5 百元以下罰
金，致重傷者，處1 年以下有期徒刑、拘役或5 百元以下罰金。
  從事業務之人，因業務上之過失傷害人者，處1 年以下有期徒
刑、拘役或1 千元以下罰金，致重傷者，處3 年以下有期徒刑、
拘役或2 千元以下罰金。
臺灣板橋地方法院檢察署檢察官聲請簡易判決處刑書
　　　　　　　　　　　　　　　　　　　93年度偵字第18498號
　　 被　　　告　甲○○　男　46歲（民國○○年○月○○日生）
　　　　　　　　　　　　 籍設臺北縣中和市○○路○段一四二
 　　　　　　　　　　　　巷十八之八號四樓
　　　　　　　　　　　　 現居臺北縣土城市○○路○段一二二
 　　　　　　　　　　　　號
　　　　　　　　　　　　 國民身分證統一編號：Ｚ000000000號
上列被告因過失傷害案件，業經偵查終結，認為宜以簡易判決處
刑，茲將犯罪事實及證據並所犯法條分敘如下：
　　　　　犯罪事實
一、甲○○係受雇於申安化工股份有限公司（設於台北縣板橋市
 　 ○○路247 巷9 弄48號）之司機，為從事業務之人，於民國
 　 93 年11 月10日18時許，駕駛車號8U-185號自用大貨車至在
 　 台北縣五股鄉○○路○ 段21號，將裝載於上開自用大貨車上
 　 之氫氧化納液體以高壓管轉存另儲存槽時，事先應注意檢查
 　 該高壓管線是否堪用，有無龜裂，且依當時情形，又無不能
 　 注意之情形，竟疏於保養及檢查輸送高壓管，致高壓管當場
 　 破損，液體外洩，造成經過該處之游建清所駕駛之車號
 　 6L-645號營業小客車車體受損（過失毀損不構成犯罪）、謝
 　 元泰、張源鴻、林憶如、周正德、郭春梅、許黃麗真、李秀
 　 芬、蔡晴惠、盧志韋（以上9 人未據告訴）、林進雄、黃進
 　 發、張祐榕、郭書妏（林進雄、黃進發、張祐榕、郭書妏4
 　 人業經撤回告訴）、丙○○之臉部、皮膚等處化學灼傷、乙○○之面部、軀幹、右側上下肢百分之十二體表面積，一至
　  二度化學性灼傷、左眼化學性灼傷併角膜糜爛併續發性青光
　  眼等傷害。
二、案經被害人丙○○、乙○○訴由台北縣政府警察局蘆洲分局
　  報告偵辦。
　　 　　　　證據並所犯法條
一、上開犯罪事實業據被告甲○○坦承不諱，核與被害人乙○○
　  等16人之指訴情節相符，復有財團法人恩主公醫院診斷證明
 　 書3 紙、翻拍照片6 張附卷可稽。按被告係申安化工股份有
 　 限公司之司機，駕駛上開自大客車運送氫氧化納危險物品時
 　 ，應注意高壓管是否堪用，有否龜裂，其並無不能注意之情
 　 事，竟疏於注意，致將氫氧化納液體以高壓管轉存另儲存槽
 　 時，高壓管當場破損，液體外洩，造成告訴人2 人受傷，其
 　 有過失甚明。又被告之過失與告訴人之傷害間，有相當因果
 　 關係，被告過失犯嫌洵堪認定。
二、核被告甲○○所為，係犯刑法第284 條第2 項前段之業務過
　　 失傷害罪嫌。被告一過失行為，致使告訴人2 人受傷，為想
　　 像競合犯，請依刑法第55條之規定，從一重論處。
三、告訴及報告意旨另以：被告甲○○係受雇於申安化工股份有
　  限公司（設於台北縣板橋市○○路247 巷9 弄48號）之司機
 　 ，為從事業務之人，於93年11月10日18時許，駕駛車號8U-
 　 85號自用大貨車至在台北縣五股鄉○○路○ 段21號，將裝載
 　 於上開自用大貨車上之氫氧化納液體以高壓管轉存另儲存槽
 　 時，事先應注意檢查該高壓管線是否堪用，有無龜裂，且依
 　 當時情形，又無不能注意之情形，竟疏於保養及檢查輸送高
 　 壓管，致高壓管當場破損，液體外洩，造成經過該處之林進
 　 雄、黃進發、張祐榕、郭書妏之臉部、皮膚等處化學灼傷等
 　 傷害，且致生公共危險，因認被告涉有刑法第177 條第1 項
 　 漏逸氣體罪、第284 條第2 項前段之業務過失傷害罪嫌云云
 　 。經查：本件被告係過失致氫氧化納「液體」外洩，並非刑
　  法第177 條第1 項所規範之「氣體」，惟此部分與前揭聲請
　  簡易判決處刑部分有想像競合關係，屬於裁判上一罪。另被
　　告所涉屬刑法第284 條第2 項前段之業務過失傷害罪部分，
　  依同法第287 條前段之規定，須告訴乃論，惟告訴人已撤回
　  告訴，有撤回告訴狀在卷足參，惟此部分與前揭聲請簡易判
　  決處刑部分亦有想像競合關係，均屬於裁判上一罪，應為聲
　  請簡易判決效力所及，爰不另為不起訴處分，併此敘明。
四、依刑事訴訟法第451 條第1 項聲請逕以簡易判決處刑。
　　 此　　致
臺灣板橋地方法院
